【裁判字號】    98,訴,574
【裁判日期】    980527
【裁判案由】    毒品危害防制條例
【裁判全文】
臺灣臺中地方法院刑事判決               98年度訴字第574號
公  訴  人  臺灣臺中地方法院檢察署檢察官
被      告  乙○○
上列被告因違反毒品危害防制條例案件，經檢察官提起公訴（98
年度毒偵字第258號），於本院準備程序，被告就被訴事實為有
罪之陳述，經本院告知簡式審判程序意旨，並聽取當事人之意見
後，經合議庭裁定改行簡式審判程序，本院判決如下：
    主  文
乙○○施用第一級毒品，累犯，處有期徒刑拾壹月。
    犯罪事實
一、乙○○前於民國84年間因違反肅清煙毒條例及竊盜等案件，
    經本院分別判處有期徒刑4年、7年6月、4月確定，應執行有
    期徒刑11年5月，嗣於90年4月27日因縮短刑期假釋出監，付
    保護管束；又於保護管束期間之93年間因施用毒品案件，經
    本院裁定送勒戒處所施以觀察、勒戒，嗣因認有繼續施用毒
    品之傾向，復經本院裁定送戒治處所施以強制戒治，於93年
    10月22日執行完畢而釋放，經臺中地方法院檢察署檢察官以
    92年度毒偵字第608號為不起訴處分確定，並經撤銷前開假
    釋，接續執行殘刑3年4月4日，復經減刑，甫於97年2月2日
    縮刑期滿執行完畢。詎其仍未戒除毒癮，復於前揭強制戒治
    執行完畢釋放後5年內之97年11月26日白天某時，基於施用
    第一級毒品海洛因之犯意，在臺中縣大雅鄉隔壁的馬公厝某
    處，以針筒注射方式（該針筒業經其拋棄而未扣案），施用
    第一級毒品海洛因1次。嗣於同年月28日上午11時40分許，
    在臺中市○○路○段71巷口因形跡可疑為警攔檢，經警徵得
    其同意採尿送驗，結果確呈可待因、嗎啡陽性反應而查獲上
    情。
二、案經臺中市警察局第二分局報告報請臺灣臺中地方法院檢察
    署檢察官偵查起訴。
    理  由
一、按除被告所犯為死刑、無期徒刑、最輕本刑為3年以上有期
    徒刑之罪或高等法院管轄第一審案件者外，於刑事訴訟法第
    273條第1項程序進行中，被告先就被訴事實為有罪之陳述時
    ，審判長得告知被告簡式審判程序之旨，並聽取當事人、代
    理人、辯護人及輔佐人之意見後，裁定進行簡式審判程序；
    除簡式審判程序及簡易程序案件外，第一審應行合議審判，
    刑事訴訟法第273之1條第1項、第284條之1分別定有明文。
    查本件被告乙○○所犯係死刑、無期徒刑、最輕本刑為3年
    以上有期徒刑或高等法院管轄第一審案件以外之罪，並於本
    院行準備程序時就被訴事實為有罪之陳述，本院合議庭依前
    揭規定，經評議結果，裁定改由受命法官獨任行簡式審判程
    序。又簡式審判程序之證據調查，依刑事訴訟法第273條之2
    規定，不受同法第159條第1項審判外陳述排除之限制，再被
    告對於卷內之各項證據，亦不爭執證據能力，故卷內所列之
    各項證據，自得作為證據，合先敘明。
二、次按犯毒品危害防制條例第10條施用第一、二級毒品之罪者
    ，檢察官應先聲請法院裁定將被告令送勒戒處所觀察、勒戒
    ，經觀察、勒戒後，認無繼續施用毒品傾向者，應即釋放，
    並為不起訴之處分或不付審理之裁定；認有繼續施用毒品傾
    向者，應由檢察官聲請法院裁定令入戒治處所施以強制戒治
    ，且經觀察、勒戒或強制戒治執行完畢釋放後，5年內再犯
    第10條之罪，檢察官應依一般刑事訴訟程序予以起訴論罪科
    刑，此觀諸毒品危害防制條例第20條第1項、第2項、第23條
    第2項前段規定自明。查被告於93年10月22日甫因強制戒治
    執行完畢而釋放，又於5年內之97年間再犯本件施用毒品之
    罪，揆諸前開規定，本案檢察官逕行起訴，核無違誤，自應
    由本院依法判決。
三、上揭犯罪事實，業據被告乙○○於本院準備程序時坦承不諱
    ，為警所採之尿液，經送鑑驗結果確呈可待因、嗎啡陽性反
    應，亦有中山醫學大學附設醫院檢驗科藥物檢測中心於97年
    12月11日出具之尿液檢驗報告1份附卷可稽。而海洛因施用
    入人體後水解還原成嗎啡，再循嗎啡之代謝方式排出體外，
    已據行政院衛生署藥物食品檢驗局（81）藥檢壹字第006431
    號函說明甚詳。足徵被告自白因有其他證據可補強，且查與
    事實相符，足予憑採。本案事證明確，被告犯行已經證明，
    應依法論科。
四、核被告乙○○所為，係犯毒品危害防制條例第10條第1項之
    施用第一級毒品罪。被告施用第一級毒品前持有第一級毒品
    之低度行為，應為其施用第一級毒品之高度行為所吸收，不
    另論罪。又被告前有犯罪事實欄所載之前科，甫於97年2月2
    日縮刑期滿執行完畢，有臺灣高等法院被告前案紀錄表及在
    監在押全國紀錄表在卷可稽。其受徒刑之執行完畢後，5年
    以內故意再犯本件有期徒刑以上之罪，為累犯，應依刑法第
    47條第1項規定加重其刑。爰審酌被告曾有施用毒品之不良
    素行，經觀察、勒戒、強制戒治後，仍不知悔改警惕，猶繼
    續施用毒品，足見其雖經觀察、勒戒及強制戒治等治療程序
    ，仍未徹底戒絕施用毒品遠離毒害，顯無視於毒品對於自身
    健康之戕害及國家對於杜絕毒品犯罪之禁令，誠屬不該，兼
    衡以被告犯罪之動機、方法、手段、智識能力暨犯後終能坦
    承犯行之態度等一切情狀，量處如主文所示之刑，以示懲儆
    。
五、依刑事訴訟法第273條之1第1項、第299條第1項前段、第310
    條之2、第454條第1項，毒品危害防制條例第10條第1項，刑
    法第11條前段、第47條第1項，判決如主文。
六、如不服本判決，應於收受送達後10日內向本院提出上訴書狀
    ；並應敘述具體理由；其未敘述上訴理由者，應於上訴期間
    屆滿後20 日內向本院補提理由書（均須按他造當事人之人
    數附繕本）「切勿逕送上級法院」。
本案經檢察官甲○○到庭執行職務。
中    華    民    國    98    年    5     月    27    日
                  刑事第八庭    法  官  黃賢婷
以上正本證明與原本無異。
                                書記官  江美琪
中    華    民    國    98    年    5     月    27    日
附錄本案論罪科刑法條全文：
毒品危害防制條例第10條第1項
施用第一級毒品者，處6月以上、5年以下有期徒刑。


司法院資訊處製作；財團法人民間司法改革基金會備份。
